# 求教：再辩长投顺流逆流交易及合并报表

提问人：mullin 时间：2011-06-15 10:30:39
1 、合并报表要不要调整的问题 据我理解，合并报表就是将整个集团看成一个整体的报表。从这个角度，母公司合营的企业和集团参与合营的企业没什么不同。完全没有必要在合并报表中进行调整。在这个问题上，合并报表和个别报表的视角到底有何不同？
2 、调整做账问题 （ 1 ）逆流交易： 以教材上存货的题为例。在合营双方交易存货时，出现了存货虚增，在期末时出现了长期股权投资的虚增，调整时也只能采用这两个科目。个别报表的调整做法相当于承认了存货的公允价值，否认了合营公司的虚增价值。但在合并报表中，又否定存货、承认长投，是否有前后矛盾？ （ 2 ）顺流交易： 其一，以教材上的销售为例，合影双方交易时，出现了合影公司的存货虚增，在期末时仍然还是存货的虚增，相当于合营公司非损益项目的变化。按照长期股权投投资二级科目的定义，我认为此处应“贷：长期股权投资——其他权益变动”。 其二，合并报表调整时，将虚增的收入调回，虚增的数据却进入“投资收益”，相当于不承认交易收益而承认投资收益，而这个收益无论从哪个角度也不能是因投资带来的啊，我认为应直接调整未分配利润。
3 、合营企业做账的问题 如果合营企业要编制合并报表，相当于和自己的小股东进行交易，我认为无需调整，因为股东单位可以看作企业外部，相当于交易已完全实现。这样的理解对么？

回答人：chenyiwei
1 、没有看懂你的问题？ 2 、这个问题本版面以前已经讨论过多次，你可以搜索一下以前的帖子。 3 、赞同你对于合营企业自身报表上无需就其与股东之间的交易进行抵销处理的理解。

回答人：chenyiwei
回复 mullin 的帖子
母公司个别报表和集团合并报表看待合营企业的角度是不同的。个别报表层面完全把权益法看作一项长期股权投资的后续计量方法；而合并报表层面更多地将其看作一种合并报表方法（把本集团在合营企业的净资产、净利润中所占份额纳入合并报表，从而扩充了合并报表的范围），因此，由于会计主体的构成和立场不同，合并报表层面和个别报表层面的权益法处理是不一致的。你可以搜索一下本版面之前对此问题的讨论，谢谢。